臺灣新竹地方法院刑事判決　　　　　　　 94年度訴字第367號
公　訴　人　臺灣新竹地方法院檢察署檢察官
被　　　告　甲○○　男　30歲.
上列被告因違反毒品危害防制條例案件，經檢察官提起公訴（94
年度毒偵字第620 號），本院依簡式審判程序判決如下：
    主  文
甲○○連續施用第一級毒品，累犯，處有期徒刑捌月。又連續施
用第二級毒品，累犯，處有期徒刑伍月。應執行有期徒刑壹年。
    事  實
一、甲○○前曾於民國90年間因竊盜案件，經本院於91年3 月13
    日以91年度易字第75號判處有期徒刑10月，於同年5 月2 日
    撤回上訴因而確定，自92年6 月13日開始執行，於93年4 月
    8 日縮刑期滿執行完畢。又其前曾於91年間因施用毒品案件
    ，經臺灣新竹地方法院檢察署檢察官聲請，而經本院於91年
    4 月16日以91年度毒聲字第142 號裁定送勒戒處所觀察、勒
    戒，旋因觀察勒戒後，因認有繼續施用毒品傾向，經臺灣新
    竹地方法院檢察署檢察官聲請，而經本院於91年6 月28日以
    91年度毒聲字第680 號裁定令入戒治處所施以強制戒治1 年
    ，並於92年6 月12日強制戒治期滿，復經臺灣新竹地方法院
    檢察署檢察官於92年6 月16日以92年度戒毒偵字第36號為不
    起訴處分確定。
二、惟甲○○猶不知悔改，於前開強制戒治執行完畢後5 年內，
    復分別基於施用第一級毒品海洛因之概括犯意，自93年11月
    間起至同年12月28日止，在其位於新竹市○區○○路271 巷
    52號5 樓之住處內，以將第一級毒品海洛因摻入香菸中吸食
    之方式，平均每2、3日施用一次之頻率，連續施用第一級毒
    品海洛因多次。又基於施用第二級毒品安非他命之概括犯意
    ，自93年11月間起至同年12月28日止，在其位於上址之住處
    內，以將安非他命放入玻璃球內用火燒烤，讓其溶化起煙霧
    ，再吸食所產生之煙霧之方式，每日均施用第二級毒品安非
    他命。嗣於93年12月28日，因涉嫌強盜案件，為警查獲後，
    並將其親自採集封緘之尿液送驗結果呈嗎啡陽性反應及甲基
    安非他命陽性反應，因而循線查悉上情。
三、案經新竹市警察局第三分局移請臺灣新竹地方法院檢察署檢
    察官偵查起訴。
    理  由
一、本件被告甲○○所犯為毒品危害防制條例第10條第1 項之施
    用第一級毒品罪及同條第2 項之施用第二級毒品罪，均非死
    刑、無期徒刑、最輕本刑為3 年以上有期徒刑之罪，或高等
    法院管轄第一審之案件，被告於本院準備程序進行中，就被
    訴事實為有罪之陳述，經本院合議庭認合於新修正刑事訴訟
    法第273 條之1 第1 項之規定，裁定進行簡式審判程序，合
    先敘明。
二、訊據被告甲○○對於右揭時地，以如事實欄所述方式，分別
    連續施用第一級毒品海洛因及連續施用第二級毒品安非他命
    多次等情均坦承不諱（見本院卷第26頁），且被告於上揭時
    地為警查獲後所採集之尿液經送驗結果，確呈嗎啡陽性反應
    及甲基安非他命陽性反應等情，有新竹市警察局辦理煙毒、
    麻醉藥品案尿液送驗受檢人真實姓名姓名代號對照表及新竹
    市衛生局不法藥物尿液初步篩檢報告書各1 份在卷足稽（見
    94年度毒偵字第620 號卷第6、7頁），足見被告所為前開自
    白，確與事實相符而堪採信。再者，被告前曾於91年間因施
    用毒品案件，經臺灣新竹地方法院檢察署檢察官聲請，而經
    本院於91年4 月16日以91年度毒聲字第142 號裁定送勒戒處
    所觀察、勒戒，旋因觀察勒戒後，因認有繼續施用毒品傾向
    ，經臺灣新竹地方法院檢察署檢察官聲請，而經本院於91年
    6 月28日以91年度毒聲字第680 號裁定令入戒治處所施以強
    制戒治1 年，並於92年6 月12日強制戒治期滿，復經臺灣新
    竹地方法院檢察署檢察官於92年6 月16日以92年度戒毒偵字
    第36號為不起訴處分確定等情，亦有臺灣新竹地方法院檢察
    署刑案資料查註紀錄表、全國施用毒品案件紀錄表、受觀察
    勒戒人毒品及前科紀錄簡列表、法務部全國檢察官線上查詢
    刑案人犯在監所最新資料表、臺灣新竹地方法院檢察署92年
    度戒毒偵字第36號不起訴處分書及臺灣高等法院被告全國前
    案紀錄表各1 份等在卷足憑（見94年度毒偵字第620 號卷第
    6、7、18、20、21、23、33頁、本院卷第13、14、16頁）。
    綜上，本案事證已臻明確，被告於前案強制戒治處分執行完
    畢5 年內再犯連續施用第一級毒品海洛因及連續施用第二級
    毒品安非他命之犯行洵堪認定，應予依法論科。
三、按海洛因及安非他命分屬毒品危害防制條例第2 條第2 項第
    1 款所列之第一級毒品及第2 款所列之第二級毒品，核被告
    甲○○所為，係分別犯毒品危害防制條例第10條第1 項之施
    用第一級毒品罪及同條例第10條第2 項之施用第二級毒品罪
    。至其持有第一級毒品海洛因、第二級毒品安非他命後，分
    別進而施用，其持有第一級毒品及第二級毒品之低度行為，
    應分別為施用之高度行為所吸收，爰不另論其持有第一級毒
    品及第二級毒品罪。又被告所為先後多次施用第一級毒品海
    洛因及先後多次施用第二級毒品安非他命犯行，均時間緊接
    ，犯罪構成要件相同，顯均係基於概括犯意而為，各為連續
    犯，爰依刑法第56條連續犯之規定，各論以一施用第一級毒
    品罪及一施用第二級毒品罪處斷，並分別加重其刑。又其所
    犯前開二罪，罪名不同，犯意各別，行為互殊，應予分論併
    罰。又被告前曾於90年間因竊盜案件，經本院於91年3 月13
    日以91年度易字第75號判處有期徒刑10月，於同年5 月2 日
    撤回上訴因而確定，自92年6 月13日開始執行，於93年4 月
    8 日縮刑期滿執行完畢等情，有臺灣新竹地方法院檢察署刑
    案資料查註紀錄表及臺灣高等法院被告全國前案紀錄表各1
    份在卷足參（見94年度毒偵字第672 號卷第37、38、41頁、
    本院卷第5至7、10、11、14、15頁），其於5 年以內再犯本
    件有期徒刑以上之罪，為累犯，應依刑法第47條規定加重其
    刑，並遞加重之。爰審酌被告曾因施用毒品而歷經1 次觀察
    、勒戒及1 次強制戒治，猶不知悔悟，卻再犯本案，顯然自
    制力薄弱，本案施用毒品時間長短、次數、犯罪手段、情節
    、所生危害，及被告所為係戕害自身身心健康，犯後尚能坦
    承犯行，態度良好等一切情狀，分別量處如主文所示之刑，
    並定應執行刑，以資懲儆。
據上論斷，應依刑事訴訟法第273 條之1 第1 項、第299 條第1
項前段，毒品危害防制條例第10條第1 項、第2 項，刑法第11條
前段、第56條、第47條、第51條第5 款，判決如主文。
本案經檢察官林忠義到庭執行職務。
中　　華　　民　　國　　94　　年　　6 　　月　　10　　日
                  刑事第五庭    法　官　楊惠芬
以上正本證明與原本無異。
如不服本判決，應於判決送達後10日內向本院提出上訴狀 (應附
繕本 )，上訴於臺灣高等法院。
中　　華　　民　　國　　94　　年　　6 　　月　　13　　日
                                書記官  汪淑菁
毒品危害防制條例第10條第1項、第2項：
施用第一級毒品者，處6 月以上5 年以下有期徒刑。
施用第二級毒品者，處3 年以下有期徒刑。
